【裁判字號】    90,易,408
【裁判日期】    901018
【裁判案由】    竊盜
【裁判全文】
台灣苗栗地方法院刑事判決                            九十年度易字第四八號
    公  訴  人  臺灣苗栗地方法院檢察署檢察官
    被      告  甲○○
右列被告因竊盜案件，經檢察官提起公訴（九十年度偵字第二七四九號），及併案審
理（九十年度偵字第三０九九號），本院判決如左：
    主  文
甲○○連續結夥三人以上竊盜，處有期徒刑壹年，緩刑肆年。
扣案之透明水管（長約陸拾公分）壹條、水桶（容量貳拾公升）壹個沒收。
    事  實
一、甲○○基於竊盜之概括犯意，（一）先於民國九十年三月二十四日晚上十時許，
    在後龍鎮北里田心八十三之十二號處，徒手開啟戊○○所有ＭＪ─四八四三號自
    用小貨車內之汽油箱蓋，持其所有長約六十公分透明水管一條、容量二十公升水
    桶一個欲竊取油箱內之汽油供己使用，尚未得手之際，為戊○○發覺，始未得逞
    並經警循線查獲而扣得其所有供竊盜用之透明水管一條、水桶一個。再與庚○○
    、己○○、乙○○（此三人均由檢察官另案偵查中）共同基於意圖為自己不法所
    有之概括犯意聯絡，（二）於民國九十年五月三十一日七時許，由己○○駕車搭
    載甲○○至新竹市○○路○段一０四號前，由己○○在旁把風、甲○○下手竊取
    何添勇所有車牌號碼ＲＣ─五八一號、引擎號碼４Ｄ３１Ｍ０二四六九號之自用
    大貨車，得手後，留供其等使用，並由甲○○與己○○各駕車返回苗栗縣後龍鎮
    ○○路二０八號己○○住處與庚○○、乙○○會合。（三）旋於同日下午一時許
    ，由甲○○駕駛上開大貨車，另己○○駕其所有之自用小客車搭載乙○○及庚○○至苗栗縣銅鑼鄉興隆村五鄰五十四之四號丁○○開設之工廠，趁該工廠無人之
    際，共同竊取廠內之輸送帶馬達六個、抽水馬達一個。得手後將之載至苗栗市○○里○○路○段九六號余榮次經營之舊貨廠，售予不知情之余榮次，得款新臺幣
    五千元，朋分花用，甲○○並將該ＲＣ─五八一號大貨車交予己○○使用（未尋
    獲）。（四）再於同年六月四日五時三十分許，甲○○與己○○、同志龍復承前
    之犯意，及與亦具相同犯意聯絡之解堯麟（未據起訴）至新竹市○○路一一０五
    號前，仍推由甲○○下手竊取湘程股份有限公司所有、車牌號碼Ｆ３─五四五號
    、引擎號碼６Ｄ２２─２６９４２１號之自用大貨車，另己○○、乙○○及解堯
    麟則於旁把風，得手後留供其等使用，再返回己○○住處搭載庚○○。（五）連
    續於同日下午一時許至苗栗縣銅鑼鄉興隆村五鄰五十四之四號丁○○開設之工廠
    內，甲○○坐於大貨車中，另由己○○操作大貨車上之吊具、而乙○○、解堯麟
    及庚○○負責以繩索套於該工廠之磨石機而著手竊取該磨石機得手時，適為丁○○發現而報警，員警據報旋即趕至該址乃見甲○○等人甫將該磨石機置於上開大
    貨車上尚未離去，上前圍捕，而當場緝獲甲○○，並扣得Ｆ３─五四五號大貨車
    及磨石機一台，己○○、庚○○、乙○○及解堯麟等則趁隙逃離。嗣經甲○○供
    述前竊得之馬達等物係載至苗市○○里○鄰○○路○段九十六號余榮次經營舊貨
    場，始循線起出該等馬達，而查悉上情。
二、案經苗栗縣警察局苗分局報請臺灣苗栗地方法院檢察署檢察官偵查起訴暨移請併
    案審理。
    理  由
一、訊據被告甲○○對右揭犯罪事實（一）至（五）部分，均坦承不諱，核與共犯庚○○供述情節大致相符（參見本院卷三四至三六頁筆錄），且與犯罪事實（三）
    、（五）被害人丁○○指訴、犯罪事實（四）被害人湘程股份有限公司負責人丙○○指陳及證人即被告將犯罪事實（三）所載竊得之物時，持往變賣之舊貨商余
    榮次於警訊中證述之情節均相符，並有丙○○、丁○○出具之贓物認領保管單計
    三份、新竹縣警察局車失竊證明單一份、車輛竊盜、車牌失竊資料個別詢表二份
    附卷可佐。另犯罪事實（一）被害人戊○○指述被告竊取汽油情節亦大致相符，
    雖被害人於警訊時指訴被告竊得十公升汽油，惟為被告所否認，亦無贓物領具可
    參，此部份自無其他證據足資證明被告已竊得十分升汽油，自以核與被告自白已
    著手竊取惟未得逞部分為可採。此外並有照片四幀附卷可參及長約六十公分透明
    水管一條、容量二十公升水桶一個扣案可證，足認被告之自白與事實相符，被告
    甲○○竊盜犯嫌洵堪認定。另被告雖自白其犯罪事實（二）、（四）係持扁螺絲
    起子竊取貨車，惟該工具並未扣案，且無其他證據足資證明其有持工具及工具之
    種類是否兇器，檢察官亦未為此認定，則被告該部分自白無其他補強證據證明，
    無法遽認被告有攜帶工具竊盜，附此敘明。
二、核被告甲○○犯罪事實（一）所為，係犯刑法第三百二十條第一項、第三項之竊
    盜未遂罪；犯罪事實（二）所為，係犯刑法第三百二十條第一項之竊盜罪；犯罪
    事實（三）、（四）、（五）所為，係犯同法第三百二十一條第一項第四款之結
    夥三人以上竊盜。被告與庚○○、己○○、乙○○、解堯麟之男子基於竊盜犯意
    之聯絡而共同實施犯罪，應論以刑法第二十八條共同正犯。被告前後多次竊盜犯
    行，時間緊接、方法相同、觸犯基本構成要件相同之罪名，顯係基於概括犯意反
    覆為之，為連續犯，應依法從一重論以刑法第三百二十一條第一項第四款之結夥
    三人以上竊盜，並加重其刑。犯罪事實欄（一）部分，雖未經公訴人起訴，然查
    其與上開有罪部分有連續犯之裁判上一罪關係，本院依法自得併予審理，附此敘
    明。爰審酌被告素行尚佳（最高法院被告全國前案紀錄表一份）、本件犯罪之動
    機、目的、手段、犯罪次數、所得利益、被害人所生之危害及犯後坦承部分犯行
    表示知錯且主動協助警察起獲贓物，充分配合之態度及承諾不再犯案等一切情狀
    ，量處如主文所示之刑，以示警懲。末查，被告前未曾受有期徒刑以上刑之宣告
    ，此有臺灣高等法院被告全國前案紀錄表及台灣苗栗地方法院檢察署刑案資料查
    註紀錄表各一份附卷可稽，經此偵審程序當知所警惕，且以其犯罪後充分配合，
    並主動供出贓物下落及所有曾涉犯之案件等態度，信無再犯之虞，故所宣告之刑
    以暫不執行為當，併諭知緩刑四年，以啟自新。另扣案之長約六十公分透明水管
    一條、容量二十公升水桶一個為被告所有，業據其供明在卷，既供其竊盜犯罪之
    用，應依刑法第三十八條第一項第二款沒收。
據上論斷，應依刑事訴訟法第二百九十九條第一項前段，刑法第二十八條、第五十六
條、第三百二十條第一項、第三項、第三百二十一條第一項第四款、第七十四條第一
款、刑法第三十八條第一項第二款，判決如主文。
本案經檢察官陳佞如到庭執行職務
中      華      民      國    九十      年      十      月     十八     日
                                    臺灣苗栗地方法院刑事第二庭
                                        法  官  黃  賢  婷
右正本證明與原本無異。
如不服本判決，應於判決送達後十日內向本院提出上訴狀( 應附繕本 )，上訴於
臺灣高等法院台中分院。
                                        書記官  陳  文  聰
中      華      民      國    九十      年      十      月     十八     日
附錄法條
所犯法條：刑法第三百二十條第一項、第三百二十一條第一項第四款
中華民國刑法第三百二十條第一項﹝普通竊盜罪﹞
意圖為自己或第三人不法之所有，而竊取他人之動產者，為竊盜罪，處五
年以下有期徒刑、拘役或五百元以下罰金。
中華民國刑法第三百二十一條第一項 (加重竊盜罪)
犯竊盜罪而有左列情形之一者，處六月以上五年以下有期徒刑：
一  於夜間侵入住宅或有人居住之建築物、船艦，或隱匿其內而犯之者。
二  毀越門扇、牆垣或其他安全設備而犯之者。
三  攜帶兇器而犯之者。
四  結夥三人以上而犯之者。
五  乘火災、水災或其他災害之際而犯之者。
六  在車站或埠頭而犯之者。


司法院資訊處製作；財團法人民間司法改革基金會備份。
